# 财报附注：固定资产部分的两项“处置”数字是否从侧面反应企业

提问人：wufaxian 时间：2020-04-26 14:10:00
财报附注中有关固定资产的部分通常由两张表，表一是成本表，反应固定资产账面值的变动过程。主要有添置、处处置（在讨论中用处置一命名）。表二是累计折旧。反应固定资产的累计折旧变化过程。主要有，本年折旧和处置处置（在讨论中用处置二命名）这两项。
如果若干年的附注，均是 处置一处置一 远大于 处置二处置二 的数字，我们是否可以得出以下结论：
要么是：公司折旧政策有问题。没有根据固定资产的实际寿命计提折旧，而是人为延长了折旧期。导致资产报废时折旧计提不足。所以处置一处置一 远大于 处置二处置二 的数字
或者是：公司存在资产的浪费。很多固定资产还没达到实际使用年限就提前报废了。比如公司每年都换一款当年最新的奔驰轿车。
或者还有其他可能？

回答人：chenyiwei
可能存在你说的问题。一般在复核报表附注时，对于同一类固定资产本年度的“处置二”显著小于“处置一”的情况都会很关注，要求合理解释原因。一般情况下对正常到期报废的固定资产不应有此类情况。

提问人：wufaxian 时间：2020-04-26 22:20:00
谢谢陈老师的回复！我注意到有些报表附注关于固定资产账面价值变动的分析表。没有按照以下方式披露：表一是成本表，反应固定资产账面值的变动过程。主要有添置、处置（在讨论中用处置一命名）。表二是累计折旧。反应固定资产的累计折旧变化过程。主要有，本年折旧和处置（在讨论中用处置二命名）这两项。而是采用固定资产减累计折旧算出年初账面净值。然后以账面净值为起点，列报本年新增折旧和处置，添置金额。这样就睡湮灭一些信息（无法通过处置一；处置二来对比分析）。请问这样的附注披露是否合规？现在还可以用这种方式披露附注么？

回答人：chenyiwei
不能说一定不对，但较少见。IFRS下的报表中可能会有。